臺灣雲林地方法院刑事裁定
         111年度聲字第811號
聲明異議人  
即  受刑人  李宗憲



上列聲明異議人即受刑人因妨害自由等案件，對臺灣雲林地方檢
察署檢察官之執行指揮（109年度執水字第3349號之1）聲明異議
，本院裁定如下：
    主  文
聲明異議駁回。
    理  由
一、聲明異議意旨略以：聲明異議人即受刑人李宗憲前因詐欺案
    件經臺灣高等法院臺南分院108年度上訴字第1577號判處應
    執行有期徒刑1年6月；因妨害秩序、妨害自由案件，經本院
    以109年度訴字第444號分別判處有期徒刑3月、拘役50日確
    定，聲請人於民國109年11月26日入監執行至今，另因詐欺
    案件接續執行中，其中拘役50日部分，於111年2月23日至11
    1年4月14日止已執行完畢。又上開案件經臺灣高等法院臺南
    法院以111年度抗字第668號裁定定應執行刑3年10月。依刑
    法第51條第9款之規定：「第五款至前款所定之刑，併執行
    之。但應執行者為三年以上有期徒刑與拘役時，不執行拘役
    。」故聲請人請求本院就妨害自由應執行拘役50日回復原狀
    並依法裁定不執行拘役等語。　　
二、按刑事訴訟法第484條之聲明異議，係規定受刑人或其法定
    代理人或配偶，以檢察官之執行指揮為不當者，得向諭知該
    裁判之法院聲明異議。然聲明異議之對象以檢察官執行裁判
    之指揮為限，如檢察官尚未就執行裁判有所指揮，自無聲明
    異議之餘地。次按刑法第50條規定：「裁判確定前犯數罪者
    ，併合處罰之」、第53條規定：「數罪併罰，有二裁判以上
    者，依第51條規定，定其應執行之刑」，是須以裁定定其應
    執行之刑者，當以裁判確定前所犯者為前提。但於被告一再
    犯罪，經受諸多科刑判決確定之情形，上揭所謂裁判確定，
    乃指首先確定之科刑判決而言，亦即以該首先判刑確定之日
    作為基準，凡在該日期之前所犯之各罪，應依刑法第51條各
    款規定，定其應執行之刑；在該日期之後所犯者，則無與之
    前所犯者合併定執行刑之餘地（最高法院99年度台非字第29
    9號判決意旨參照）。又數罪併罰，分別宣告其罪之刑，依
    刑法第51條第5款至第8款所定之刑，併執行之。但應執行者
    為3年以上有期徒刑與拘役時，不執行拘役，刑法第51條第9
    款亦有明文。再刑法第51條第9款於94年修正時，立法理由
    謂「數罪併罰，應執行者為有期徒刑與拘役（依其文字及其
    立法精神，當包括：多數有期徒刑與多數拘役，經各別定執
    行刑後，應併執行者；多數有期徒刑經定執行刑，而與單一
    拘役應併執行者；多數拘役經定執行刑而與單一有期徒刑應
    併執行者數種情形）時，因有期徒刑與拘役同屬自由刑，拘
    役刑期頗短，如與較長之有期徒刑併予執行，實無意義可言
    ，宜採吸收主義，不執行拘役」。準此，刑法第51條第9款
    所定，係指受刑人於裁判確定前犯數罪，經分別宣告有期徒
    刑及拘役時，而合於同法第50條併合處罰之規定，且所定之
    執行刑有3年以上有期徒刑及拘役時，始有不執行拘役之可
    言。
三、經查：　　
　㈠聲明異議人即受刑人李宗憲前因①因妨害秩序案件，經本院以
    109年度訴字第444號判決判處有期徒刑3月確定；②因違反詐
    欺案件，經臺灣高等法院臺南分院以108年度上訴字第1577
    號判決分別判處有期徒刑1年4月、1年6月，應執行有期徒刑
    1年6月確定；因③詐欺案件，經臺灣高等法院臺南分院以109
    年度金上訴字第1412號判決分別判處有期徒刑1年5月、1年4
    月（共2罪）、1年3月、1年6月，應執行有期徒刑2年4月確
    定；④因詐欺案件，經臺灣嘉義地方法院以110年度金訴字第
    80號判決判處有期徒刑1年6月確定；⑤因詐欺案件，經本院
    以110年度訴字第64號判決有期徒刑1年4月（共5罪），應執
    行刑1年8月確定；⑥因詐欺案件，經本院以110年度訴字第53
    0號判決判處有期徒刑7月確定，上開①至⑥案件，經本院以11
    1年度聲字第393號裁定定應執行有期徒刑6年，被告不服提
    起抗告，經臺灣高等法院臺南分院以111年度抗字第668號裁
    定原裁定撤銷，受刑人所犯上開①至⑥案件定應執行有期徒刑
    3年10月等情，有上開刑事裁定及臺灣高等法院被告前案紀
    錄表各1份在卷可稽。
　㈡受刑人前因妨害自由案件經本院以109年度訴字第444號判決
    判處拘役50日確定，經臺灣雲林地方檢察署檢察官於109年1
    1月26日以109年執水字第3349號之1執行指揮書令被告入監
    執行（接續前案執行），而於上開指揮書開立之日，受刑人
    所犯上開①至③案件（於109年11月26日前判決確定之案件）
    尚未裁定併合處罰，自無刑法第51條第9款規定之適用，難
    認檢察官前揭之執行指揮有何不當。至受刑人所犯上開①至⑥
    案件雖經臺灣高等法院臺南分院於111年9月6日以111年度抗
    字第668號裁定定應執行有期徒刑3年10月，惟該裁定尚未確
    定，故檢察官尚未換發執行指揮書等情，有受刑人臺灣高等
    法院被告前案紀錄表在卷可參，並經本院調閱執行卷宗核閱
    無訛。又經本院職權向臺灣雲林地方檢察署執行科承辦股詢
    問結果，該案目前尚未執行且被告裁定應執行有期徒刑超過
    3年，拘役部分將不予執行，拘役部分會扣掉等情，有本院
    公務電話記錄1紙在卷可佐，是檢察官既尚未就臺灣高等法
    院臺南分院111年度抗字第668號裁定開立執行指揮書，亦即
    尚未就法院裁判指揮執行，揆諸上揭說明，自無對之聲明異
    議之餘地。
　㈢綜上所述，受刑人以前揭情詞指摘執行檢察官指揮執行不當
    ，難認有據，聲明異議為無理由，應予駁回。至受刑人所慮
    及所受拘役50日之刑應依刑法第51條第9款不執行乙節，參
    照上開公務電話紀錄，受刑人於執行臺灣高等法院臺南分院
    111年度抗字第668號裁定時，將會另行扣掉拘役部分，附此
    敘明。
據上論斷，應依刑事訴訟法第486條，裁定如主文。　
中　　華　　民　　國　　111 　年　　9 　　月　　27　　日
                  刑事第五庭  法  官  陳靚蓉
以上正本證明與原本無異。
如不服本裁定，應於裁定送達後5 日內向本院提出抗告狀（須附
繕本）。
                              書記官  陳玫燕
中　　華　　民　　國　　111 　年　　9 　　月　　28　　日